【裁判字號】    96,簡上,235
【裁判日期】    970620
【裁判案由】    詐欺
【裁判全文】
臺灣雲林地方法院刑事判決             96年度簡上字第235號
上  訴  人  臺灣雲林地方法院檢察署檢察官
被      告  甲○○
上列上訴人因被告詐欺案件，不服本院北港簡易庭96年度港簡字
第328 號中華民國96年11月12日第1 審判決（聲請案號：96年度
偵字第2275號），提起上訴，本院管轄之第2 審合議庭判決如下
：
    主  文
上訴駁回。
    理  由
一、本案經合議庭審理結果，認第一審判決認事用法及量刑均無
    不當，應予維持，並引用第一審判決書記載之事實、證據及
    理由（如附件）。
二、檢察官上訴意旨略以：被告甲○○明知詐騙集團非行，仍提
    供帳戶，且詐騙金額鉅大，原審判決被告有期徒刑4 月，減
    為有期徒刑2 月，與被害人所失不相當，被告亦無任何賠償
    ，顯然量刑過輕云云。
三、原審判決以被告罪證明確，依刑事訴訟法第449 條第1 項前
    段、第454 條第2 項，刑法第339 條第1 項、第30條、第41
    條第1 項前段，刑法施行法第1 條之1 ，判處被告有期徒刑
    4 月，如易科罰金，以新臺幣2,000 元折算1 日，減為有期
    徒刑2 月，如易科罰金，以新臺幣2,000 元折算1 日，認事
    用法均無違誤，量刑亦堪稱妥適。另查量刑係法院裁量之職
    權行使，法官審酌刑法第57條所列各款事由及一切情狀，為
    酌量科刑輕重之權衡，苟無顯然欠缺妥當性或違法之處，上
    級審法院對於下級審法院職權之行使，自應予以尊重，實難
    僅為調整刑度而任意改判。本院認原審量刑既在法定刑之內
    ，且已於原審判決中綜合說明本件被告無前科，有臺灣高等
    法院被告前案紀錄表在卷可考，素行尚佳，知悉交付帳戶資
    料與他人使用，將助長社會詐騙之風氣，破壞人與人相處間
    的基礎信賴，仍將其帳戶供與詐欺集團，使得該詐欺集團利
    用該帳戶詐得1,217,000 元，且被告於犯後坦白認錯，具有
    悔意等一切情狀，量處如主文所示之刑，又被告幫助詐得之
    款項不低，並諭知易科罰金之折算標準。另被告犯罪行為終
    止時於96年4 月24日以前，核與中華民國96年罪犯減刑條例
    第2 條第1 項第3 款規定相符，併予依同條例第7 條、第9
    條規定，諭知其減得之刑及其易科罰金之折算標準。本院經
    核原判決認事用法，均無不合，量刑亦屬妥適，難認有何違
    法失當之處。是檢察官以原審量刑過輕為理由提起上訴，並
    無可採，其又未指摘原判決有何不當或違法，提起上訴自無
    理由，應予駁回。
四、據上論斷，應依刑事訴訟法第455 條之1 第1 項、第3 項、
    第373 條、第368 條，判決如主文。
本案經檢察官梁義順到庭執行職務。
中    華    民    國    97    年    6     月    20    日
                  刑事第二庭  審判長法  官  劉國賓
                                    法  官  王素珍
                                    法  官  廖淑華
以上正本證明與原本無異。
本判決不得上訴。
                                    書記官  張菀純
中    華    民    國    97    年    6     月    20    日


司法院資訊處製作；財團法人民間司法改革基金會備份。
